【裁判字號】    98,易,303
【裁判日期】    980416
【裁判案由】    竊盜
【裁判全文】
臺灣高雄地方法院刑事判決               98年度易字第303號
公  訴  人  臺灣高雄地方法院檢察署檢察官
被      告  甲○○
                      )
上列被告因竊盜等案件，經檢察官提起公訴（98年度偵字第5309
、7429號），被告就被訴事實為有罪之陳述，經本院合議庭裁定
改依簡式審判程序，並由受命法官獨任進行審判程序，判決如下
︰
    主  文
甲○○犯竊盜罪，共伍罪，均累犯，各處有期徒刑參月。應執行
有期徒刑壹年。
    事  實
一、甲○○前於民國94年間因施用毒品、竊盜案件，各經臺灣高
    等法院高雄分院（下稱雄高分院）以95年度上訴字第746 號
    、本院以95年度簡上字第261 號分別判處有期徒刑1 年、1
    年8 月確定，嗣經本院96年度聲減字第5455號裁定就毒品部
    分予以減刑，並定應執行刑為有期徒刑2 年，於95年8 月1
    日入監服刑，97年4 月1 日縮短刑期執行完畢出監。詎不知
    悛悔，竟意圖為自己不法之所有，基於竊盜之犯意，分別於
    附表所示時間、地點，趁附表所示被害人不注意之際，徒手
    竊取附表編號1 至4 所示置於攤位或雜貨店架上、附表編號
    5 所示被害人所騎乘之腳踏車前置物籃內之財物得手後，旋
    逃逸無蹤。嗣於98年1 月16日12時許、3 月2 日（起訴書誤
    載為3 月1 日）12時30分許，分別在高雄市前鎮區鎮川一巷
    25號旁、高雄市○鎮區○○路151 號前公園為警查獲，始查
    悉上情。
二、案經乙○○○訴由高雄市政府警察局前鎮分局報告臺灣高雄
    地方法院檢察署檢察官偵查起訴。
    理  由
一、上揭事實，業據被告於警詢、偵查及本院審理時坦承不諱，
    核與告訴人乙○○○於警詢、證人唐麒昌、被害人己○○、
    戊○○○、丙○○於警詢及偵查中之指訴相符，並有贓物認
    領保管單2 紙、扣押物品目錄表各2 份、查獲財物現場、竊
    盜現場及扣押物品照片24張、監視器翻拍照片1 張附卷可佐
    ，足認被告自白與事實相符，堪信屬實。綜上，本件事證明
    確，被告竊盜犯行洵堪認定。
二、核被告所為，各係犯刑法第320 條第1 項之竊盜罪。而被告
    於附表編號2 所示時、地，相隔30分鐘內，對同一被害人戊○○○，竊取其所有如附表編號2 所示2 樣財物，係於密切
    接近之時間及同地實施，侵害同一財產法益，各行為之獨立
    性極為薄弱，且係出於同一意圖不法所有之竊盜目的，依一
    般社會健全觀念，在時間差距上，難以強行分開，應視為數
    個舉動之接續實行，屬接續犯，應將數個舉動合為包括之一
    行為予以評價。其所犯附表編號1 至5 所示竊盜犯行間，犯
    意各別，行為互殊，應予分論併罰。又被告曾有如事實欄所
    載之犯罪科刑執行情形，有臺灣高等法院被告前案紀錄表1
    份在卷可參，其受有期徒刑執行完畢，5 年以內故意再犯有
    期徒刑以上之5 罪，各為累犯，均應依刑法第47條第1 項規
    定加重其刑。爰審酌被告不思以正途謀生，任意竊取他人財
    物，法治觀念淡薄，律己力不佳，而所竊如附表所示財物價
    值共約新臺幣5,042 元，業據告訴人及被害人己○○、戊○○○、丙○○陳明在卷（見警卷一第15、18、21頁、警卷二
    第9 頁），所受損害非鉅，且犯後坦承全部犯行、態度尚佳
    等一切情狀，各量處如主文所示之刑，並定其應執行刑。至
    公訴人雖以被告自92年起，即先後多次因竊盜案件受刑之宣
    告與執行，顯有犯罪之習性，亦見僅藉刑之執行實不足，聲
    請依竊盜犯贓物犯保安處分條例第3 條第1 項第1 款規定對
    被告併予諭知強制工作，然查被告於本案發生前雖曾於90年
    間因竊盜案件，經臺灣雲林地方法院判處有期徒刑3 月，於
    91年4 月30日徒刑執行完畢出監，於92年間復因竊盜案件，
    經本院判處有期徒刑1 年確定，於94年5 月29日縮短刑期執
    行完畢；後於94年間又因施用毒品、竊盜案件，各經雄高分
    院及本院分別判處有期徒刑1 年、1 年8 月確定，嗣經本院
    裁定減刑，並定應執行刑後，於97年4 月1 日縮短刑期執行
    完畢出監，俱有臺灣高等法院被告前案紀錄表在卷可考，但
    觀諸被告上開所犯竊盜案件，距離本案發生時已相隔分距7
    、5 、3 年之久，尚難因此即認被告為習於實施竊盜之人，
    另所犯施用毒品犯行係屬自戕行為，並未積極侵害他人，尚
    難謂被告積習已深，顯有犯罪之習慣，且被告於本件所犯竊
    盜犯行於警詢及偵查時即分別供明犯行，配合警方辦案，嗣
    於本院審理時亦供承全數犯行，態度堪稱良好，如確能改過
    向善，當給予自新之機會，故本院認尚無依竊盜犯贓物犯保
    安處分條例第3 條第1 項第1 款或刑法第90條第1 項規定宣
    告強制工作之必要。又本院經依刑法第57條規定所列各事項
    為前述各情狀綜合審認而認被告量處如主文所示之刑為適當
    ，公訴人建請量處有期徒刑8 年，亦非允洽，均併此敘明。
三、據上論斷，應依刑事訴訟法第273 條之1 第1 項、第284 條
    之1 、第299 條第1 項前段，刑法第320 條第1 項、第47條
    第1 項、第51條第5 款，刑法施行法第1 條之1 ，判決如主
    文。
本案經檢察官丁○○到庭執行職務。
中    華    民    國    98    年    4     月    16    日
                  刑事第九庭    法  官  謝枚霏
 附表：
 ┌──┬─────┬──────┬─────┬───────┐
 │編號│時    間  │地    點    │ 被害人   │所得財物      │
 ├──┼─────┼──────┼─────┼───────┤
 │ 1  │97年12月16│高雄市前鎮區│ 己○○   │香蕉1串       │
 │    │日中午某時│鎮川2 巷149 │          │（價值約新臺幣│
 │    │          │號前水果攤  │          │（下同）100 元│
 │    │          │            │          │）            │
 ├──┼─────┼──────┼─────┼───────┤
 │ 2  │97年12月20│高雄市前鎮區│戊○○○  │1.七星牌香菸1 │
 │    │日上午某時│鎮○○ 街145 │          │  包（價值60元│
 │    │許相隔30分│號雜貨店    │          │  ）。        │
 │    │鐘，接續竊│            │          │2.塑膠零錢盒1 │
 │    │取右列1 、│            │          │  個（內盛數個│
 │    │2物品     │            │          │  50 元 、10元│
 │    │          │            │          │  、5 元、1 元│
 │    │          │            │          │  硬幣，共約50│
 │    │          │            │          │  0 元。）    │
 ├──┼─────┼──────┼─────┼───────┤
 │ 3  │98年1月3日│同上        │ 同上     │寶島牌香菸3 包│
 │    │上午某時許│            │          │、寶馬牌香菸9 │
 │    │          │            │          │包、登喜路牌香│
 │    │          │            │          │菸8 包（價值約│
 │    │          │            │          │960元）。     │
 ├──┼─────┼──────┼─────┼───────┤
 │ 4  │98年1月11 │高雄市前鎮區│ 丙○○   │塑膠零錢盒1 個│
 │    │日10時53分│鎮華街138 巷│          │（內盛數個50元│
 │    │許        │3號前攤位   │          │、10元、5 元、│
 │    │          │            │          │1 元硬幣，共約│
 │    │          │            │          │3,000 元。）  │
 ├──┼─────┼──────┼─────┼───────┤
 │ 5  │98年3月1日│高雄市前鎮區│乙○○○  │皮包1 個（內置│
 │    │7時50分許 │鎮洋路65號前│          │現金422 元）  │
 └──┴─────┴──────┴─────┴───────┘
以上正本證明與原本無異。
如不服本判決應於收受送達後10日內向本院提出上訴書狀，並應
敘述具體理由；如未敘述上訴理由者，應於上訴期間屆滿後20日
內向本院補提理由書（均須按他造當事人之人數附繕本）「切勿
逕送上級法院」。
中    華    民    國    98    年    4     月    16    日
                                書記官  楊馥如
附錄本判決論罪之法條：
刑法第320條第1項
（普通竊盜罪、竊佔罪）
意圖為自己或第三人不法之所有，而竊取他人之動產者，為竊盜
罪，處 5 年以下有期徒刑、拘役或 5 百元以下罰金。


司法院資訊處製作；財團法人民間司法改革基金會備份。
